最高法院刑事裁定
111年度台抗字第1594號
抗  告  人  洪苙宇                     

                    

上列抗告人因偽造文書等罪案件，不服臺灣高等法院中華民國11
1年10月17日定其應執行刑之裁定（111年度聲字第3305號），提
起抗告，本院裁定如下：
    主  文
抗告駁回。
    理  由
一、按裁判確定前犯數罪者，併合處罰之。又數罪併罰，分別宣
    告其罪之刑，其宣告多數有期徒刑者，於各刑中之最長期以
    上，各刑合併之刑期以下，定其應執行之刑期，但不得逾30
    年，刑法第50條第1項前段及第51條第5款規定甚明。再者，
    執行刑之量定，係事實審法院自由裁量之職權，倘其所酌定
    之執行刑，並未違背刑法第51條各款所定之方法或範圍，及
    刑事訴訟法第370 條所規定之禁止不利益變更原則（即法律
    之外部性界限），亦無明顯違背公平、比例及罪刑相當原則
    或整體法律秩序之理念（即法律之內部性界限）者，即不得
    任意指為違法或不當。
二、本件原裁定以抗告人即受刑人洪苙宇（下稱抗告人）所犯如
    其附表所示行使偽造私文書（編號1、3、4、5、7至23）、
    普通詐欺取財（編號2）及偽造有價證券（編號6）共289罪
    ，分屬不同判決確定之宣告刑，合於裁判確定前所犯合併定
    其應執行刑要件，且分屬得易科罰金（如編號1、2、9至23
    所示），與不得易科罰金（如編號3至8所示）之罪刑，有相
    關裁判書及抗告人前案紀錄表附卷可憑，因認檢察官依抗告
    人之請求聲請就其所犯上述共289罪所處之有期徒刑合併定
    其應執行刑為正當，乃於其所犯如上開附表所示各罪所處有
    期徒刑中之最長期（即編號6所示有期徒刑3年2月）以上，
    各有期徒刑合併之刑期（即有期徒刑77年7月）以下，並參
    酌抗告人所犯如同上附表編號1至2，3至8及9至23所示各罪
    ，曾分別經法院裁定合併酌定其應執行之刑為有期徒刑5月
    、有期徒刑3年4月及有期徒刑1年4月確定，依循刑事訴訟法
    第370條所揭示禁止不利益變更原則，暨受法律秩序理念所
    指導且考量法律目的所在之裁量準據，本於恤刑之理念，依
    限制加重之原則，合併定其應執行有期徒刑4年6月，經核於
    法並無不合。
三、抗告人抗告意旨略謂：伊所犯如原裁定附表所示之罪皆為輕
    罪，且犯罪時間緊密相接，其責任非難重複之程度較高，應
    可酌定較低之應執行刑。且伊已知悔悟，父母年事已高，亟
    賴伊奉養照顧。原裁定未斟酌上情，致所酌定之執行刑過重
    ，尚非允當云云。
四、原裁定敘明本件經審酌抗告人所犯如其附表所示各罪之罪質
    相同，且犯罪時間尚屬密接，並就其所犯之罪整體評價其應
    受非難及矯正之程度，兼衡刑罰經濟與公平、比例及罪刑相
    當等原則，於不違反法律性之內部及外部界限之職權範圍內
    ，依限制加重之原則，酌定其應執行刑為有期徒刑4年6月，
    既未逾越法定刑度範圍或濫用其權限，復無明顯違背公平、
    比例及罪刑相當原則或整體法律秩序之理念，要屬原審法院
    裁量職權之適法行使，尚難任意指為違法。本件抗告人抗告
    意旨所云，無非以空泛之詞對法院酌定應執行刑裁量權之適
    法行使，任意指摘，依上述說明，其抗告尚難認為有理由，
    應予駁回。
據上論結，應依刑事訴訟法第412條，裁定如主文。
中　　華　　民　　國　　111 　年　　12　　月　　15　　日
                  刑事第一庭審判長法　官  郭毓洲
                                  法　官  林靜芬
                                  法　官  蔡憲德
                                  法　官  楊力進
                                  法　官  林英志
本件正本證明與原本無異
                                  書記官  林宜勳
中　　華　　民　　國    111   年    12    月    19    日